臺灣高等法院民事裁定
110年度抗字第561號
抗  告  人  黃俊耀  
代  理  人  汪團森律師
上列抗告人因與相對人善存科技股份有限公司間請求給付票款強
制執行聲明異議事件，抗告人對於中華民國110年3月24日臺灣臺
北地方法院110年度執事聲字第56號裁定提起抗告，本院裁定如
下：
    主  文
抗告駁回。
抗告費用由抗告人負擔。
    理  由
一、抗告人異議及抗告意旨略以：相對人前持伊於民國107年1月25日簽發、面額為1000萬元之本票（下稱系爭本票）聲請原法院以108年度司票字第18255號本票裁定（下稱系爭本票裁定）准予強制執行後，已持向原法院民事執行處（下稱執行法院），聲請對伊名下財產為強制執行，經執行法院以109年度司執字第7533號執行事件受理（下稱前執行事件），嗣伊提起債務人異議之訴，經原法院以109年度重訴字第258號事件(下稱系爭異議之訴)受理，伊並就前執行事件聲請停止執行，經原法院以109年度聲字第134號裁定(下稱停止執行裁定)於伊供擔保後得停止執行。然相對人於系爭異議之訴程序中提起反訴請求給付票款796萬5914元，並經原法院判決相對人反訴部分勝訴，同時依相對人之聲請宣告供擔保後得假執行（下稱假執行判決）。相對人持假執行判決聲請假執行，經執行法院以110年度司執字第3247號強制執行事件(下稱系爭執行事件)受理在案，並依強制執行法第33條規定併入前執行事件辦理。惟前執行事件與系爭執行事件之執行名義係屬同一原因債權，前執行程序既經停止執行，相對人不得再以假執行判決為執行名義聲請假執行。詎執行法院竟於110年1月11日以北院忠110司執辛字第3247號函將系爭執行事件併入前執行事件執行，並於次日以北院忠110司執辛字第7533號函將前執行事件之鑑價報告作為核定不動產之拍賣最低價，已違反停止執行裁定效力及強制執行法第33條規定，伊依法聲明異議，原法院司法事務官處分駁回，原裁定亦駁回伊之抗告，均有違誤等語，並聲明求為：原裁定廢棄，並駁回系爭執行事件之聲請等語。
二、按強制執行，依確定之終局判決、假執行之裁判之執行名義
    為之；對於已開始實施強制執行之債務人財產，他債權人再
    聲請強制執行者，已實施執行行為之效力，於為聲請時及於
    該他債權人，應合併其執行程序，強制執行法第4條第1項第
    1款、第2款、第33條第1項分別定有明文。又強制執行事件
    之當事人，依執行名義之記載定之，應為如何之執行，則依
    執行名義之內容定之，至於執行事件之債權人有無執行名義
    所載之請求權及不同執行名義所示債權是否為同一債權，執
    行法院並無審認判斷之權（107年度台抗字第410號裁定意旨
    參照）。次按債務人異議之訴之目的在排除執行名義之執行
    力，或使之暫時停止。倘執行債權人持各別之執行名義併案
    執行，其執行名義既非同一，債務人之異議客體自屬各別。
    另債權人持不同執行名義分別聲請執行，執行法院固得併案
    執行，但仍屬不同執行名義之各別執行程序。則債務人就其
    一執行名義之執行程序提起債務人異議之訴及聲請停止執行
    ，其停止效力自不及於其他執行名義之執行程序（最高法院
    105年度台抗字第710號裁定意旨參照）。經查：
㈠、相對人前持系爭本票裁定向執行法院聲請對抗告人名下財產
    為強制執行，經執行法院以前執行事件受理，嗣抗告人提起
    債務人異議之訴，並聲請停止前執行事件程序，原法院依抗
    告人聲請以裁定准予供擔保得停止執行，抗告人並已供擔保
    停止前執行事件之執行。嗣相對人於系爭異議之訴程序中提
    起反訴請求給付票款796萬5914元，經原法院判決相對人反
    訴部分勝訴，並依相對人聲請宣告供擔保後得假執行，相對
    人復已提供擔保聲請假執行，經執行法院以系爭執行事件受
    理等情，有停止執行裁定可參（本院卷第41至第42頁、），
    且經本院依職權調取前執行事件、系爭執行事件卷宗核閱屬
    實，堪信為真。又相對人於前執行事件所持之系爭本票裁定
    執行名義，與其嗣於系爭執行事件所持執行名義為系爭異議
    之訴反訴命給付票款之假執行判決既有不同，其持以分別聲
    請執行，並經執行法院於110年1月11日以北院忠110司執辛
    字第3247號函將系爭執行事件併入前執行事件執行，核與強
    制執行法第33條規定並無不合；且仍屬不同執行名義之個別
    執行程序，抗告人就系爭本票裁定執行名義提起債務人異議
    之訴及聲請停止執行，其停止執行效力自不及於其他執行名
    義之系爭執行程序。況停止執行裁定亦載明所命得供擔保停
    止執行者，僅有該院「109年度司執字第7533號執行事件受
    理（即前執行事件）」，並未包含系爭執行事件，則執行法
    院於併案執行程序以北院忠110司執辛字第7533號函將前執
    行事件之鑑價報告作為核定不動產之拍賣最低價，就系爭執
    行事件續為執行，並無違誤，準此，抗告人主張系爭執行事
    件之執行程序亦為停止執行裁定效力所及，應予停止云云，
    洵非可取。
㈡、再者，執行法院對執行名義所示債權是否同一，既無實體審
    認之權，抗告人主張系爭本票裁定與系爭異議之訴反訴部分
    之假執行判決為同一債權乙節，非執行法院所得審究，則執
    行法院依相對人所持執行名義而行系爭執行事件程序，亦無
    不合，故抗告人主張相對人不得持假執行判決聲請假執行，
    並請求駁回相對人系爭執行事件假執行之聲請云云，自屬無
    據。另抗告人依停止執行裁定所供擔保金額，係擔保停止前
    執行事件之執行後，相對人因此未能即時受償之損害，與抗
    告人於系爭執行事件程序所為擔保，係預為不當阻止假執行
    時賠償相對人而定（最高法院84年度台抗字第517號裁定意
    旨參照），兩者供擔保目的本不相同。是抗告人另稱其依已
    停止執行裁定供擔保173萬3333元停止前執行事件之執行，
    然依假執行判決其尚需提出796萬5914元方能停止系爭執行
    程序，則其計需提出969萬9247元之擔保金方得停止前執行
    事件、系爭執行事件之執行，已逾爭訟之債權金額，顯失公
    平情形云云，亦有誤認，併予敘明。
三、綜上所述，原法院裁定維持由司法事務官所為駁回抗告人異
    議聲明之處分，於法並無違誤。抗告意旨仍執前詞，指摘原
    裁定不當，求予廢棄，非有理由，應予駁回。
四、據上論結，本件抗告為無理由，爰裁定如主文。
中　　華　　民　　國　　110 　年　　8 　　月　　31　　日
                  民事第十三庭
　　　　　　　　　    審判長法　官  邱景芬
　　　　　　　　　　　　　　法　官  林純如
　　　　　　　　　　　  　　法　官  柯雅惠
正本係照原本作成。
本裁定除以適用法規顯有錯誤為理由外，不得再抗告。如提起再
抗告，應於收受送達後10日內委任律師為代理人向本院提出再抗
告狀。並繳納再抗告費新臺幣１千元。
中　　華　　民　　國　　110 　年　　8 　　月　　31　　日
　　　　　　　　　　　　　  書記官  高婕馨